# 请教陈版，关于附有客户额外购买选择权销售的会计处理

提问人：小科童鞋 时间：2020-10-21 12:33:09
请教陈版，某地产公司为加大促销力度，承诺给购买房子的业主，给予其在未来购买商品的一个消费权利，即承诺其在一年以内，在指定的商城消费，然后限定范围内的消费金额允许其拿相应发票，给他们报销。对于超过期限，或超过限定金额的不予报销。后面地产公司再与商城进行结算。
请教陈版，上述促销行为是否属于“附有客户额外购买选择权的销售”，还是说属于其他类型的销售行为？具体应该如何进行会计处理？税务上该如何考虑？谢谢陈版

回答人：chenyiwei
可以作为“附有客户额外购买选择权的销售”。在发生此类销售时，应合理、谨慎地估计日后合同约定的期限内因业主的消费行为而需向商城方面结算的金额（如无法合理估计的，则基于谨慎原则，按最大可能金额的100%预留），贷记合同负债，合同总价减去该合同负债的剩余款项在交付商品房时确认为商品房销售收入。
后续与商城的实际结算金额与原预留的合同负债金额之间有差异的，作为对结算当期营业收入的调整。